【裁判字號】    89,易,1002
【裁判日期】    891215
【裁判案由】    贓物
【裁判全文】
臺灣新竹地方法院刑事判決                        八十九年度易字第一二號
    公  訴  人  臺灣新竹地方法院檢察署檢察官
    被      告  甲○○
右列被告因贓物案件，經檢察官提起公訴（八十八年度偵字第七九○九號），本院判
決如左：
    主  文
甲○○連續收受贓物，處有期徒刑伍月，如易科罰金，以參佰元折算壹日。緩刑參年
，緩刑期內付保護管束。
    事  實
一、本件犯罪事實引用檢察官起訴書 (如附件)之記載，並補充、更正如後述二所示
    。
二、(1)起訴書犯罪事實欄第一行應補充：「甲○○基於收受贓物之概括犯意」等記載
      。
    (2)起訴書犯罪事實欄第五行關於「共計七箱、價值合計約新台幣 (下同) 七十七
      萬元」之記載，應補充、更正為「共計七箱 (其中長三台尺、寬高均二台尺之
      紙箱五箱，長一台尺半、寬高均一台尺紙箱二箱)」等語。
    (3)起訴書犯罪事實欄第六行、第七行關於「仍予以收受使用」之記載，應補充為
  「仍分別予以收受使用共七次」等語。
    理  由
一、訊據被告甲○○對於伊在右揭時地收受案外人楊琇惠所寄送之內裝衣服之紙箱七
    箱 (其中長三台尺、寬高均二台尺之紙箱五箱、長一台尺半、寬高均一台尺紙箱
    二箱)等情，均坦白承認，核與告訴人公司總經理乙○○於本院八十九年十月二
    十四日審理時証訴情節大致相符，而案外人楊琇惠於其所涉業務侵占案件中 (
    臺灣士林地方法院八十七年度易字第五○九號、臺灣高等法院八十七年度上易字
    第四一三○號)偵審時亦供述曾寄達七箱衣物予甲○○等語，有該刑事卷宗影本
    在卷足憑，此外並有告訴人公司之公司執照、營利事業登記証、祥億汽車貨運股
    份有限公司 (下稱祥億公司)集貨明細表、祥億公司請款明細、祥億公司送貨單
    等件影本在卷足憑，堪認被告上開自白與事實相符。被告甲○○雖另辯稱：伊未
    有何收受贓物犯行，楊琇惠係伊姐姐兒子之女友，楊女寄衣物予伊時告知該衣物
    係向告訴人公司所購買，伊雖曾有所懷疑，惟楊琇惠一再表示要其放心收受等語
    ，伊不知該寄送之衣物係楊女業務上侵占之贓物云云，惟查：
  (一)案外人楊琇惠於其所涉業務侵占案件偵查中，已坦承侵占公司衣物等情不諱，
      核與証人即告訴人公司之總經理乙○○、告訴人公司之會計李素雲於該刑事案
      件偵查時証述情節大致相符 (臺灣士林地方法院檢察署八十七年度偵字第三○
      號案卷參照)，且告訴人公司售予員工之衣物價格甚低，依規定員工每月最多
      只能購買四件，又員工上下班均由四樓 (辦公室區)出入，上班時應將私人物
      品放置於四樓之儲物櫃內，如有向公司購買衣飾均交由會計李素雲保管，俟下
      班後再至四樓辦公室向李女領取，是員工縱有向公司購買衣物者，亦不可能於
      上班時間在公司三樓 (倉庫出貨區) 裝箱寄出等情，亦據証人乙○○、李素雲
      於臺灣士林地方法院八十七年度易字第五○九號案件八十七年四月七日審理時
      証述在卷，有該刑事案件卷宗影本在卷足憑，証人楊琇惠嗣於本件八十八年五
      月二十八日偵查時改口上開寄送予被告甲○○之衣物並伊侵占所得云云，應不
      可採，此外再參以証人楊琇惠亦因於前揭時、地將衣物自告訴人公司內寄送予
      被告甲○○涉有業務侵占罪行，經臺灣士林地方法院八十七年度易字第五○九
      號、臺灣高等法院八十七年度上易字第四一三○號判處有期徒刑八月確定在案
      ，有各該刑事判決書影本在卷可稽，益見証人楊琇惠於上開時、地寄送予被告
      甲○○者應係其業務侵占之衣飾無疑。
  (二)又証人楊琇惠寄送予被告甲○○之衣飾，或因尺寸太小、或因樣式太年輕 (十
      七、八歲之少女服飾)之故，大部分均不合適被告甲○○穿著，被告甲○○俟
      楊琇惠侵占案件暴發後，始將該不合適衣物還予証人甲○○等情，已據被告於
      本院八十九年九月十四日審理時供承在卷，核與証人証人楊琇惠於本案八十八
      年五月二十八日偵查時証述情節，大致相符，亦堪信採。據此，証人楊琇惠於
      短短兩個月內寄送七箱大量衣飾予被告，殊與一般贈與常情有違，甚且，証人
      楊琇惠既於短短兩個月內寄送大量衣物予被告甲○○，顯見二人應甚熟稔，証
      人楊琇惠當無不知悉被告之身材、年紀等穿著資料，苟真欲贈送衣物予被告穿
      著，又何以所寄送之衣物大部分均不符合被告之年齡、身材？被告最初接獲不
      合適衣物為何不向楊女反應？如曾反應，又為何一再收受楊女所寄送之不合適
      衣物？在在顯示証人楊琇惠之所以寄送衣物應非單純贈與，被告甲○○辯稱伊
      不知楊女主動贈與之衣物係屬贓物云云，顯不足採。
  (三)承上所述，被告前揭所辯均不足採，上開七箱衣物確係案外人楊琇惠業務上侵
      占所得，被告明知該等衣物係來路不明之贓物而仍予收受，所涉上開犯行，事
      証明確，應予依法論科。
二、應依刑事訴訟法第二百九十九條第一項前段、第三百十條之一，刑法第五十六條
    、第三百四十九條第一項、第四十一條、第七十四條第一款、第九十三條第一項
    ，罰金罰鍰提高標準條例第一條前段、第二條，判決如主文。
中      華      民      國    八十九    年     十二     月     十五     日
                                        法  官  王  永  春
右正本證明與原本無異。
如不服本判決，應於判決送達後十日內向本院提出上訴狀( 應附繕本 )，上訴於
臺灣高等法院。
                                        書記官  馮  玉  玲
中      華      民      國    八十九    年     十二     月     十五     日
附錄本案論罰科刑法條：
中華民國刑法第三百四十九條
收受贓物者，處三年以下有期徒刑、拘役或五百元以下罰金。
搬運、寄藏、故買贓物或為擔保者，處五年以下有期徒刑、拘役或科或併
科一千元以下罰金。
因贓物變得之財物，以贓物論。


司法院資訊處製作；財團法人民間司法改革基金會備份。
